---
title: R 教學 - CH02 存取資料
author: seimwiwa
date: '2017-08-27'
slug: r-教學-ch02-存取資料
categories:
  - R tutorial
tags:
  - R
  - tutorial
  - 存取資料
  - write
  - read
  - save
  - load
  - xls
  - xlsx
---

#存取資料

***
在R軟體中可以存取的資料種類眾多，因為R語言是不同的更新且可以由不同的開發人員提供函數開發的，因此絕大多數種類的檔案在R中都可以支援。此部分將一般讀取的資料分為三種型式：文字文件、R專用資料格式與特殊文件，辨識文件的種類一般透過副檔名來了解。

  + 文字文件
    通常文字文件的種類如：txt、csv等格式。txt可以是單純的字串格式，或者利用逗號空白tab等特殊符號區別資料；csv則是專門用逗點來紀錄資料格的。在此將所有能使用記事本開啟的資料稱為一般文字文件。

  + R專用資料格式 
    R專用的文件則是以附檔名rda或RData的形式存在。

  + 特殊文件  
    特殊文件的附檔名在此介紹Excel的xls與xlsx格式存取方法。

##資料儲存

***
在此先製造一個資料集，最為儲存與讀取之用。
假設有一個資料表dat其中有a、b、c三欄，共有十列，資料數值為1~10的亂數。

~~~~~
提示：
sample函數將會在給予的資料中x中取樣

常用命令：
x 將要抽樣的資料
size  取樣數量
replace TRUE代表抽樣可以重複
~~~~~
```{r}
dat=data.frame("a"=sample(x=1:10,size=10,replace=T),
               "b"=sample(x=1:10,size=10,replace=T),
               "c"=sample(x=1:10,size=10,replace=T))
dat
```

###儲存一般文字文件
將資料儲存成txt檔案，名稱為dat.txt，文字欄位使用tab來區別。

~~~~~
提示：
write.table是一個輸出資料表的函數

常用命令：
x 代表要輸出的資料
file  代表儲存的路徑
append  為如果有同樣檔案的名稱是否要接續原有檔案向下填寫，要則設置為TRUE，當為FALSE則會覆寫檔案
quote 為TRUE使欄位名稱與類別資料加上引號""避免特殊字元問題
sep 為分隔字元
na  可以用來註明遺失值用什麼方式記錄
row.names TRUE表示輸出資料要記錄列名稱
col.names TRUE表示輸出資料要記錄欄位名稱
~~~~~

```{r eval=F}
write.table(x=dat,file="dat.txt",sep="\t",append=F,row.names = F,col.names=T)
```

將資料儲存成csv檔案，名稱為dat.csv，文字欄位使用逗號來區別。

```{r eval=F}
write.table(x=dat,file="dat.csv",sep=",",append=F,row.names = F,col.names=T)
```

也可以使用write.csv，直接以逗點為間格符號儲存，但此時append、row.names、sep皆無法使用。

```{r eval=F}
write.csv(x=dat,file="dat.csv")
```

##儲存R專用資料格式
如果要儲存為rda格式則使用save，一定要註明file，不可以省略。

~~~~~
提示：
save是一個輸出R專用資料紀錄的函數

常用命令：
x 代表要輸出的資料
file  代表儲存的路徑
~~~~~

```{r eval=F}
save(x=dat,file="dat.rda")
```

##儲存特殊文件
如果要輸出xlsx檔案則需要安裝"xlsx"套件"
因此先執行安裝

~~~~~
提示：
install.packages用來安裝套件
~~~~~

```{r,eval=FALSE}
install.packages("xlsx")
```

安裝完成後需要呼叫套件才可以使用

~~~~~
提示：
library用來告知程式所要使用的套件
~~~~~

```{r,eval=FALSE}
library(xlsx)
```

輸出xlsx檔案：

~~~~~
提示：
write.xlsx可以輸出EXCEL的xlsx或xls檔案。

常用命令：
x 要輸出的資料
file  輸出的路徑
sheetName 活頁簿名稱
col.names 是否顯示欄位名稱
row.names 是否顯示列名稱
append  是否進行覆寫
showNA  是否要以NA顯示遺失值
~~~~~

```{r,eval=FALSE}
write.xlsx(x=dat, file="dat.xlsx")
```

若要儲存為EXCEL 2003年檔案格式的xls檔案時，僅需修改路徑file中附檔名為xls則如下：

```{r,eval=FALSE}
write.xlsx(x=dat, file="dat.xls")
```

##資料匯入

***

要把資料匯入的時候，只需要將write改為read並指向一個物件。

###匯入一般文字文件

舉例來說，如果要將剛剛儲存的物件dat.txt讀取為dat2物件則需要：

~~~~~
提示：
read.table可以讀取一般文字文件：

常用命令：
file  讀取檔案的路徑
header  第一列是否為欄名稱
sep 分隔字元
quote 特殊字元的分開方式
colClasses  每個欄位的資料儲存型態，如：colClasses=c("character","integer","logical")，表示第一到第三欄分別是字串、整數數字、邏輯
stringsAsFactors  若讀取到文字是否轉換為Factor格式
fill  當每一行列中資料數量不同時，fill=TRUE會將缺少的資料用空白補齊
skip  跳過資料的前幾列
nrows 限制最大讀取幾列
~~~~~

```{r eval=F}
dat2=read.table(file="dat.txt",sep="\t",header=T)
```

如果要讀取csv可以使用read.table或read.csv

```{r eval=F}
dat2=read.table(file="dat.csv",sep=",",header=T)
dat2=read.csv(file="dat.csv",header=T)

```


###匯入R專用資料格式
將dat.rda讀取為dat2

~~~~~
提示：
load會讀取rda或Rdata檔案。
~~~~~

```{r eval=F}
dat2=load(file="dat.rda")
```

###匯入特殊文件

~~~~~
提示：
read.xlsx用來讀取EXCEL的xlsx或xls檔案。

常用命令：
file  讀取檔案的路徑
sheetIndex  活頁簿編號
sheetName 活頁簿名稱
rowIndex  指定讀取列，例如rowIndex=c(1,2,3,4,5)，就是讀取第1,2,3,4,5列
colIndex  指定讀取欄，同rowIndex
colClasses  每個欄位的資料儲存型態
~~~~~

```{r,eval=FALSE}
dat2=read.xlsx(file="dat.xlsx",sheetIndex=1,rowIndex=1:3)
```

若要讀取xls檔案時則如下：

```{r,eval=FALSE}
dat2=read.xlsx(file="dat.xls",sheetIndex=1)
```