---
title: R 教學 - CH05 敘述性統計指標
author: seimwiwq
date: '2018-05-03'
slug: r-教學-ch05-敘述性統計指標
categories:
  - R tutorial
tags:
  - data.table
  - dplyr
  - Descriptive Statistics
---


#敘述性統計指標

***

很久沒更新了.........
對......

在這個篇章會講幾項常用的統計指標，其中包含：平均值、變異數、標準差、最小值、最大值、百分位值、95%區間數值

如果你想看各個指標的計算方法或是意義，請Google
這邊僅會介紹怎樣操作

此外，還是會帶一點資料處理

##統計指標

這裡用內建的iris資料作為範例

```{r}
summary(iris)
```

其中，我們先使用**Sepal.Length**作為範例。

統計指標|R中的函數
--------|--------
平均值|mean
變異數|var
標準差|sd
最小值|min
最大值|max
百分位值|quantile

**95%區間數值放在後面講**

知道上面這些之後，可以從平均值開始嘗試

```{r,warning=F,message=F}
#平均值
mean(iris$Sepal.Length)

#變異數
var(iris$Sepal.Length)

#標準差
sd(iris$Sepal.Length)

#最小值
min(iris$Sepal.Length)

#最大值
max(iris$Sepal.Length)

#百分位值
quantile(iris$Sepal.Length)

```

此處有一點可以注意，如果一串數列其中帶有NA值，經由上述函數計算後會發生什麼

這邊用c函數在iris$Sepal.Length前面添加一筆NA數值，並把心數列稱作a


```{r,error=T,warning=F,message=F}
a=c(NA,iris$Sepal.Length)

mean(a)
var(a)
sd(a)
min(a)
max(a)
quantile(a)
```

很悲慘吧，因此在處理這些指標時，必須在函數中加入**na.rm=TRUE**的指令，用以排除NA值

~~~~~
提示：
mean、var、sd、min、max、quantile中可以添加na.rm=TRUE排除遺失值

na.rm 不指定時默認為na.rm=FALSE，表示不排除遺失值，如果數列中包含NA，結果將會錯誤
~~~~~

再嘗試一遍，並添加na.rm=TRUE

```{r,warning=F,message=F}
mean(a,na.rm=TRUE)
var(a,na.rm=TRUE)
sd(a,na.rm=TRUE)
min(a,na.rm=TRUE)
max(a,na.rm=TRUE)
quantile(a,na.rm=TRUE)
```


在上面的講解中，應該有發現quantile函數的輸出是包含0、25、50、75、100%的各項數值
如果今天只需要特定的幾個百分位，應該怎麼操作呢?

~~~~~
提示：
quantile函數可以指定要輸出的百分位值

probs 默認為seq(0, 1, 0.25)，表示從0到1，每隔0.25取一個數值，也就是0、25、50、75、100%
na.rm 不指定時默認為na.rm=FALSE，表示不排除遺失值，如果數列中包含NA，結果將會錯誤
names 是否要輸出百分位名稱，默認為names=TRUE表示要輸出百分位名稱
~~~~~

所以，如果指定要輸出iris$Sepal.Length的第一百分位值稱作q1，第三百分位為q3
再讓兩者相減，則應該這麼做

```{r,warning=F,message=F}
q1=quantile(iris$Sepal.Length,probs = c(0.25),names = FALSE)
q3=quantile(iris$Sepal.Length,probs = c(0.75),names = FALSE)


q1
q3

q3-q1
```

又，今天如果要輸出20%、40%、60%、80%
則可以這麼處理

```{r,warning=F,message=F}
quantile(iris$Sepal.Length,probs = c(.2,.4,.6,.8),names = FALSE)
```

以上大概就是基本統計指標的介紹拉

##大量的輸出統計指標

接下來我們可以從iris出發，試想

在iris資料中有`r length(names(iris))`筆資料，包含`r paste(names(iris),collapse="、")`

同時內部的各個資料中，屬於數值資料者有`r sum(sapply(iris, class)=="numeric")`筆

如下


```{r,warning=F,message=F}
str(iris)

```

如果要針對四個欄位做四次mean、sd、min.....不是會累死嗎

所以，延續上一次所提到的資料整理，我們可以首先把iris資料中的Species忽視掉

將剩餘的幾個欄位轉換成這種形式

```{r echo=F,warning=F,message=F}
library(data.table)
library(dplyr)

iris%>%select(-Species)%>%data.table::melt()%>%head
```


所以我們首先輸入兩個套件data.table與dplyr

```{r echo=F,warning=F,message=F}
library(data.table)
library(dplyr)
```

利用dplyr中select指令剔除Species欄位，而後用data.table的melt轉置，用head指定輸出前20項

```{r,warning=F,message=F}
iris%>%
  select(-Species)%>%
  melt()%>%
  head(n=20)
```

這裡可以看到，資料被轉換成variable跟value兩欄位

接著可以另用dplyr的group_by指定依據variable識別不同欄位進行summarise

而要summarise的內容就是前面說的敘述性統計指標拉

最後再用mutate來計算上下95%CI的數值拉


```{r,warning=F,message=F}
iris%>%
  select(-Species)%>%
  melt()%>%
  group_by(variable)%>%
  summarise(N=n(),
            Missing=value%>%is.na%>%sum,
            Mean=value%>%mean(na.rm=T),
            SD=value%>%mean(na.rm=T),
            Minimim=value%>%mean(na.rm=T),
            Q1=value%>%mean(na.rm=T),
            Q2=value%>%mean(na.rm=T),
            Q3=value%>%mean(na.rm=T),
            Maximum=value%>%mean(na.rm=T))%>%
  mutate(SE=SD/sqrt(N),
         LowerCI=Mean-qt(1-(0.05/2),N-1)*SE,
         UpperCI=Mean+qt(1-(0.05/2),N-1)*SE)
```

也可以讓表格中只呈現依不同column和類別(這裡用Species代表)的Mean ( Q1 - Q3 )數值

令iris.sep是依據Species轉置的數據
而iris.all則是直接轉置全部數值的數據，同時用mutate新增一欄Species，表示為All代表是所有數值的種類

再以rbind將兩者合併，用group_by還有summarise來取得敘述性統計指標

把mean、q1、q3用paste形成Text欄位
再以dcast指定variable對上Species的轉至資料，在中以Text之文字填入

```{r,warning=F,message=F}
iris.sep=iris%>%
  melt(id.vars="Species")

iris.all=iris%>%
  select(-Species)%>%
  melt()%>%
  mutate(Species="All")

iris.all%>%
  rbind(.,iris.sep)%>%
  group_by(Species,variable)%>%
  summarise(Mean=value%>%mean(na.rm=T)%>%round(.,2),
            Q1=value%>%mean(na.rm=T)%>%round(.,2),
            Q3=value%>%mean(na.rm=T)%>%round(.,2),
            Text=paste(Mean,"(",Q1,"-",Q3,")"))%>%
  dcast(variable~Species,value.var="Text")
```


好啦今天的部分就到此結束拉
不知道下一篇什麼時候才會誕生........